



# Henrique Fischer

Desenvolvedor Web & Mobile

Download CV

### Sobre mim

Olá! Sou Henrique Fischer. Sou apaixonado por tecnologia, adoro desafios e o que mais gosto da minha profissão, é transformar o mundo atráves das linhas de código. Sou desenvolvedor full-stack, com experiência em projetos Web e Mobile.

Idade 22

Email Bernardfischer99@hotmail.com

+55 (41) 99842-6286 Celular Endereço Curitiba, Paraná. Brasil

# Skills (Habilidades)



# **Experiências**

### Analista de Sistemas na Cavok Aviação

Jul, 2020 - Atual

Atuei na frente de diferentes projetos da empresa, entre eles o sistema ERP da Cavok, o sistema Cavok para Escola de Aviação, site institucional da empresa e o projeto Eletronic Flight Bag. Além de integrações com diferentes sistemas como SAP e Protheus (TOTVS)

### Técnico de Informática Júnior na HF Tecnologia

Jun, 2019 - Jul, 2020

Trabalhei na área de gestão e suporte em TI, com rotinas de backup em nuvem, gestão de segurança com antivírus gerenciado Sophos, suporte ao Windows, pacote office, configurações de e-mails, manutenção de servidores e desktops, configuração de firewall e rede corporativa.

### Auxiliar de Expedição na Joias Vip

Jun, 2017 - Jan, 2019

Trabalhei na área da expedição da empresa, embalando pedidos, na gestão do estoque, emissão de certificados de joias e notas fiscais de produtos.

## Formação

Bacharelado em Sistemas de Informação no Centro Universitário UNIBRASIL

2017 - 2021

Trabalho de Conclusão de Curso (iPet): Aplicação com frontend em React Native (mobile) / React.js (Web) e o backend em C#. Todo o projeto foi com base no consumo de APIs, integrando não apenas o backend, mas com APIs de pagamento (Pagarme) e geolocalização (Google)

### Técnico em Logística no SENAI

2015 - 2016

Trabalho de Conclusão de Curso: Administração de Pedidos na Indústria 4.0, estudo sobre como as tecnologias impactam os processos industriais.

### Curso de Inglês na On The Road

2021 - 2022 (cursando)

We know how much English is very important in carrer of IT. Never stop learning.

### **Contato**

### Localização

Curitiba, Paraná. Brasil

#### Contato

+55 (41) 99842-6286

### Email

Bernardfischer99@hotmail.com

Henrique Bernard Fischer

in ()